【裁判字號】    98,訴,1163
【裁判日期】    981014
【裁判案由】    給付貨款
【裁判全文】
臺灣臺中地方法院民事判決  98年度訴字第1163號
原      告  隆泰工程股份有限公司
法定代理人  乙○○
訴訟代理人  張仁寧律師
被      告  鋐霖配管有限公司
法定代理人  甲○○
訴訟代理人  周仲鼎律師
當事人間給付貨款事件，本院於民國98年9月15日言詞辯論終結
，判決如下：
    主    文
被告應給付原告新臺幣壹佰貳拾參萬零壹佰捌拾元，及自民國九
十八年五月九日起至清償日止，按週年利率百分之五計算之利息
。
原告其餘之訴駁回。
訴訟費用由被告負擔。
本判決第一項於原告以新臺幣肆拾壹萬零陸拾元為被告供擔保後
，得為假執行；但被告如以新臺幣壹佰貳拾參萬零壹佰捌拾元，
為原告預供擔保後，得免為假執行。
原告其餘假執行之聲請駁回。
    事實及理由
壹、程序方面：
    按訴狀送達後，原告不得將原訴變更或追加。但擴張或減縮
    應受判決事項之聲明、請求之基礎事實同一者，不在此限，
    且被告於訴之變更或追加無異議，而為本案之言詞辯論者，
    視為同意變更或追加。民事訴訟法第255條第1項第2、3款、
    第2項定有明文。本件原告提起本訴原聲明請求：「被告應
    給付原告新臺幣（下同）1,230,180元及自民國98年1月1日
    起至清償日止，按週年利率5%計算之利息」。嗣於98年6月3
    日言詞辯論期日減縮遲延利息自起訴狀繕本送達翌日起算，
    且於98年6月17日具狀敘明之，核屬減縮應受判決事項之聲
    明，並追加被告應以原告為相對人向本院提存上開金額，其
    請求之基礎事實同一，且被告對於上開訴之變更或追加無異
    議，而為本案之言詞辯論者，視為同意變更或追加，依前開
    說明，應予准許。
貳、實體方面：
一、原告主張：
(一)被告於97年7月至9月間陸續向原告購買如原證一附表1至5頁
    所示購買日期、貨品名稱、數量及價金之管件等貨品，總金
    額為新台幣（下同）1,230,180元，上開貨品原告均已按被
    告指示按期如數交貨，惟被告收受並已使用於其工地或轉售
    他人後，竟拒不付款，經原告多次催討被告均置之不理。爰
    依買賣法律關係請求被告給付貨款及法定遲延利息，爰聲明
    ：被告應給付原告1,230,180元，及自起訴狀繕本送達之翌
    日起至清償日止，按週年利率5%計算之利息，並以原告為相
    對人向本院提存上開金額，且陳明願供擔保，請准宣告假執
    行。
(二)對被告抗辯之陳述：
  1.被告以其與訴外人翔晟機械企業有限公司（下稱翔晟公司）
    間協議書為證，主張原告出品管件有瑕疵，惟該協議書上僅
    有翔晟公司及其負責人之用印，並無被告公司大小印章，原
    告否認此協議書之證據力。而該協議書第一項所稱乙方即被
    告購買配管材料一批，在施作時發現次級品（材料有破裂情
    形），因此暫時扣留乙方材料款云云，此乃被告與翔晟公司
    間之關係，自與原告無涉。而被告並未證明其所稱翔晟公司
    使用於「漢唐集成群創T2廠」之配管材料係原告公司出品，
    自不能僅憑其所自稱即認定該協議書及翔晟公司寄予被告之
    存證信函上所謂之配管材料係原告產品。被告向原告訂購之
    採購單僅註明管件的尺吋厚度，並未指定管件材料須使用何
    種鋼管及須適用於何種標準，亦未要求按ASTMA53 Gr.A的標
    準，故原告所提供之管件，均係按通常製作程序製作，而原
    告公司之產品，經送試驗結果，亦均符合ASTMA53標準，並
    無不良瑕疵品。
  2.原告交貨之管件於出廠時皆完好無破損，送達被告公司或其
    指定地點交貨時均經現場人員點交確認無誤而予以簽收，況
    且1.1/2"×1"三通之製成，係以一個長度205mm之直段圓形
    鋼管，放到油缸推力可達450公噸的油壓機三通模具中，不
    經過加熱而直接以兩側油缸軸冷擠壓成一長度約118mm之三
    通，在擠壓過程中，由2側油缸軸中間圓孔噴注高壓油到鋼
    管內，促使鋼管能沿貼模具形狀而成三通形狀，在此過程中
    ，鋼管內壁跟外壁壓力必須平衡，只要鋼管強度或塑性承受
    不住壓力而產生任何斷裂或破損，該鋼管原料將因鋼管內外
    壓力不平衡而變形，無法成型為三通，在如此巨大擠壓壓力
    下，三通皆能無破裂而成型，為何送交被告公司之1.1/2"×
    1"三通會產生斷裂？
  3.碳鋼材料加熱到臨界溫度以上時（約700度以上），必須控
    制在室溫下，經過數小時或數十小時慢慢冷卻；如果碳鋼材
    料加熱到臨界度以上，然後以大於臨界冷卻速度急速冷卻，
    碳鋼的結晶組織大小會變異，排列方式改變而形成不平衡組
    織，此時碳鋼材料硬度提高，塑性減低而產生脆化現象，脆
    化現象嚴重時，已脆化之鋼鐵材料甚至跌落地上亦會破裂，
    若遇有此種情形，原告自會將該瑕疵產品剔除，不會送交買
    受人。當三通跟其他管配件焊接時，焊道中心溫度會超過14
    00度，而焊道旁邊母材的熱影響區受熱後，溫度會達到攝氏
    數百度，至於熱影響區範圍大小及溫度高低，取決於焊接能
    量的高低及母材的厚度，焊接時輸入能量越高，則焊接所需
    時間越短，以當時被告公司的客戶趕工情形及大量的焊接工
    作（原告售予被告使用於該工地之管件超過23000只），有
    理由相信焊接的輸入能量會很大，而1.1/2"×1"三通厚度約
    只有3.5mm，如果三通端口連續焊接，加上高度的焊接輸入
    能量，熱影響區幾乎會遍佈整個三通，此時三通如果急速冷
    卻，例如碰到水，即會產生前述脆化現象而非常容易破裂。
    任何三通管件之產品，於生產時即已具備合格條件，否則即
    無法銷售，因自外表以肉眼觀察即可看出瑕疵與否也，故絕
    不可能有瑕疵品出售之情形。
  4.97年8、9月間被告向原告採購管件總數估計共有55,000件以
    上，每次均由被告職工驗收，此項貨品均可依肉眼觀察即可
    知悉有無瑕疵，被告驗收後均無任何異議，而被告收貨後隨
    即使用於工地，保守估計超過23,000只，其中1.1/ 2"×1"
    三通即超過6,600只，而據被告所稱僅有6只三通破裂（原告
    僅見到所謂破裂品2只），縱認此6只1.1/2"×1"三通皆係原
    告公司產品（惟原告否認之），與總數6,600只相比，其比
    例僅有1/1,100，1.1/2"×1"之管件每只66元，6只亦僅396
    元，以此種不對稱比例而拒付全部貨款，已不符比例原則。
    何況被告向原告採購之管件，除使用於所稱之「群創光電竹
    南園區」工地外，尚有被告售與其他客戶而與該工地無關之
    管件，除被告所指控6只1.1/2"×1"之問題外，迄今將近9個
    月，亦未傳出有何問題，被告所稱因原告拒絕提供擔保，而
    拒付全部款項，即屬無理。原告售予被告管件於交貨時皆完
    好無瑕疵，但被告售與其客戶時，其客戶是否有任何不當使
    用行為而導致1.1/2"×1"三通斷裂，實非原告所能掌握，被
    告竟以有非常少數管件破裂為由，要求原告先簽定保固切結
    書，來為其客戶承擔無限風險之保固責任，始願意給付原本
    即該付與之貨款，此舉已嚴重違反交易誠信原則，實無理由
    。
  5.原告得知有6只1.1/2"×1"三通發生問題後，乃依照現場監
    工人員要求，將現場同批三通15只及破裂之三通2只送往台
    灣檢驗科技股份有限公司（下稱SGS）高雄分公司進行洩漏
    測試，作正常品及破裂品成分分析比較檢驗，以及正常品強
    度及延伸測試，檢測結果並無任何洩漏，強度及成份檢驗亦
    均符合工地施工單位要求之ASTM A53 Gr.A標準，顯示無論
    係正常品或破裂品，亦不論是否原告公司產品，均符合工地
    施工單位所要求之ASTM A53 Gr.A標準，由此亦可反證所謂
    破裂品（假設均係原告出品）在原告點交予被告驗收時皆屬
    正常品，之所以會於施工時產生脆化破裂現象，應係施工單
    位之施工人員或因經驗不足，或因施工輕率，或因焊接不良
    ，或因在雨天於淋雨之情形下施工，或因溫度控制不良等因
    素，惟絕對與原告產品品質無關。
  6.原告產品經SGS測試檢驗合格，即已證明產品並無任何瑕疵
    ，則依民法第373條規定，本件管件產品自交付被告時起，
    其利益及危險均應由被告承受負擔，而本件買賣並無同法條
    但書之約定，故原告之瑕疵擔保責任，至將產品點交與被告
    收受時，即已結束，被告再將管件轉售與其他第三人時，其
    瑕疵擔任責任，自與原告無關，被告要求原告承擔工地現場
    之保固責任，顯係無理亦不合法律規定，原告自無義務承擔
    ，且原告只負責管件之製造銷售，所製造之管件並無瑕疵，
    至於工地管件之安裝，非原告之責任，原告自無義務承擔風
    險，又非自己施工之保固責任，被告以要求原告提出保固切
    結書為由拒絕付款，自非有理。而兩造之買賣契約係原告交
    貨被告付款之雙務契約，雙方之法律關係亦僅止於此，原告
    交貨時雖有擔保無瑕疵之責任，但此責任已於交付時隨之移
    轉，由被告承受負擔，故被告不能以原告拒絕擔保無瑕疵責
    任，而主張同時履行之抗辯拒絕付款。又被告依民法第368
    條第1項前段規定拒絕支付價金並無理由，本件於原告交付
    貨品時即已將所有權交付，並無該條適用，貨品亦無瑕疵，
    被告不得拒付價金，原告亦依同條第2項請求被告提存價金
    。
  7.況且翔晟公司之存證信函中承認其已就被告售與其配管材料
    一批之貨款「扣留部份材料款」，顯見其已付與被告公司大
    部份款項，僅餘「尾款」未付，此與被告所一再宣稱「該公
    司至今仍未付款予被告公司」之情形不符。再者，依協議書
    第1項所載「甲乙雙方同意於L40消防撒水配管系統第10柱至
    第30柱試壓（空壓6公斤及水壓14公斤）完成後，即付清乙
    方被扣留之材料款」，現該工程及試壓應已完成，該第三人
    亦應已付清材料款，是被告拒付貨款之藉口，亦已不存在。
    再該工程完成至今，將近1年，迄未再聞發生破裂事件，顯
    見並無保固之必要，被告要求原告出具保固書，否則即拒付
    貨款，即非有理，而原告亦不能盲目出具不能證明係自己產
    品之保固書，故被告之請求並無理由。原告產品雖有部分遭
    受退貨，惟退貨並不代表品質有瑕疵，何況於點交前即已退
    貨，並非在管件破裂之後，故被告所謂原告承認部分貨品有
    遭受退貨，以暗示原告產品係因有瑕疵而遭退貨，不足採信
    。
二、被告則聲明駁回原告之訴，如受不利益之判決，願供擔保免
    為假執行，並以下述情詞置辯：
(一)被告於97年8月至9月間陸續向原告訂購大批管件，因訂購之
    管件品質上有相當之瑕疵，導致向被告進貨之翔晟公司於使
    用後發生管件破裂之情形，翔晟公司唯恐同批管件仍有其他
    品質瑕疵之情形，遂向被告主張於該公司工程運轉試壓完成
    之前，將扣留相關貨款，翔晟公司至今仍未付款予被告，並
    要求若於日後有因此導致該公司之機台損壞時，被告必須賠
    償所有損失，此有翔晟公司之協議書為證。為此，基於保障
    被告之相關權益，被告請求原告應提供出售貨品之保固書，
    以防原告出售之管件於日後發生相同之破裂問題，若原告願
    意開立商品保固書，以示對出售貨品負責，被告即願意依約
    付款，惟該等請求卻遭原告斷然拒絕，並要求被告應立即給
    付貨款。
(二)原告對其所出售之貨物，應擔保無滅失或減少價值之瑕疵，
    惟原告卻拒絕擔保貨物無瑕疵。原告主張其產品皆有符合SG
    S之檢測結果或施工單位ASTM A53 Gr.A之標準，顯然原告亦
    同意且保證產品應符合上開標準，然被告僅是要求原告對其
    產品提出書面保固品質之要求，原告卻拒絕並辯稱「按下單
    時雙方並無保固責任之約定」云云，則原告前後說詞顯有矛
    盾。原告自承有部分貨品遭受退貨，雖原告於回收破裂管件
    後，更換正常品予被告，惟其餘未回收之同批管件，翔晟公
    司亦恐有相當之瑕疵，故不願付款予被告，故不論依照兩造
    之契約或買賣之責任，原告皆應提供保固，本件買賣標的物
    具有瑕疵之情形，則原告應負出賣人之瑕疵擔保責任甚明。
(三)原告既將產品送往鑑定單位鑑定，顯見受鑑定單位之標準乃
    是契約通常或契約預定之程度，不因原告以契約未明定即無
    須負擔保之責，既然翔晟公司向被告主張產品確有瑕疵之情
    形，被告要求原告須按其受測標準負擔保之責，以免第三人
    對被告主張權利，然原告無理拒絕，被告已陷於「因第三人
    主張權利，致失其因買賣契約所得權利之全部或一部」之情
    形，本件買賣標的物本身有發生權利瑕疵之情形，則被告依
    民法第368條規定於日後發生品質瑕疵時，在原告同意負物
    之瑕疵擔保責任前，被告可暫時拒絕付款。
(四)又因原告所出售之管件存有瑕疵，導致翔晟公司扣留應給付
    被告之貨款，翔晟公司並要求被告提出進貨源頭之貨品保固
    書，以示對出售貨品負責，此舉亦可使翔晟公司及被告對原
    告所出售之貨物仍存有相當之信心，惟原告表示被告與翔晟
    公司之要求無理，拒負保固責任，原告所為顯然不符情理。
    被告所要求之保固書乃為保障被告恐遭第三人主張權利，致
    失因買賣契約所得權利之全部或一部，導致被告恐有蒙受雙
    重損失之疑慮，原告既不願負擔保之責，被告於翔晟公司未
    給付貨款前，自可依民法第264條規定主張雙務契約之同時
    履行抗辯權。
(五)對於原告主張之購買貨品項目、數量、金額，被告均不爭執
    ，惟被告遭翔晟公司扣留貨款，並遭要求負擔日後機台損壞
    賠償責任，被告所受之金錢及商譽損害，顯然與原告出售之
    管件有因果關係，被告自得依民法第368條及第264條規定，
    行使買受人價金支付拒絕權及雙務契約之同時履行抗辯權。
三、原告主張被告於97年7月至9月間陸續向原告購買管件等貨物
    ，貨款總計1,230,180元，被告收受貨品後迄未付款，尚積
    欠原告貨款金額1,230,180元之事實，業據其提出收款對帳
    單明細表、統一發票、詢價單、採購單等件為證，復為被告
    所不爭執，堪信為真實。
四、原告主張被告應給付上開貨款，被告則以前揭情詞置辯。是
    本件兩造爭執在於原告交付被告之貨物是否有瑕疵？被告得
    否藉此主張拒絕付款或同時履行抗辯？茲論述如下：
(一)原告交付被告之貨物是否有瑕疵？
  1.按買受人受領買賣標的物後，主張物之瑕疵擔保權利，而出
    賣人否認有物之瑕疵時，應先由買受人就瑕疵存在之事實，
    負舉證之責任，必須證明其為真實後，出賣人於其否認之事
    實，始應負證明之責任。本件被告雖抗辯原告售予被告之貨
    品有瑕疪，導致向被告進貨之第三人翔晟公司使用後發生破
    裂，該公司並要求若日後因此導致翔晟公司機台損壞，被告
    需賠償損失等情，業為原告所否認，是被告就原告所出售貨
    物，有瑕疵並造成其受有損害之事實，自應負舉證之責任。
    被告就此雖提出由翔晟公司出具之協議書為憑，然該協議書
    僅有翔晟公司於立書人處用印，並未經被告於立書人處用印
    或簽章與翔晟公司達成協議書內容之協議，亦未寫有日期，
    則該協議書內容上雖記載：「甲方（翔晟公司）... 向乙方
    （即被告）購買配管材料一批，但此批配管材料在施做時發
    現次級品（材料有破裂情形）」等語，然其協議書形式尚有
    所欠缺，且所指配管材料發現次級品、有破裂情形內容不明
    ，無從特定其物品及標準為何，尚難採為認定原告交付被告
    之貨物有何瑕疵之認定依據。
  2.經被告將工地現場所謂破裂之三通管件2件連同同規格之三
    通管15枝會同原告公司人員送請臺灣檢驗科技股份有限公司
    檢驗結果，無論破裂品或正常品，其化學成分均達檢驗標準
    「ASTM A53 TYPE S Gr.A」之要求，正常品之水壓試驗均無
    洩漏，有兩造所不爭執之SGS試驗報告附卷可稽。準此，尚
    難推認原告所提供之貨品有何瑕疵可言。況被告自承原告請
    求的貨款，已將所謂破裂的三通管6支扣除，除送驗外，其
    他貨品均已用於工程中等情（見本院98年8月18日言詞辯論
    筆錄），則原告請求貨款部分既已扣除有爭執之破裂部分，
    破裂品及正常品經送驗後均無不符檢驗標準情形，其餘貨品
    均已用於工程中，實無從推認被告所謂管件之破裂係因原告
    貨品有何瑕疵所致。被告雖聲請傳訊翔晟公司負責人鄧松生
    欲證明：於工地施作管件材料，相關配管為何破裂？情形如
    何？該批材料有無瑕疵？瑕疵情形為何？之待證事實。然兩
    造既已將工地現場所謂破裂品及正常品送請第三人檢驗，檢
    驗結果已臻明確，復係經檢驗公司材料及工程實驗室以科學
    方式進行檢驗測試，自有相當之公信力，難認有何品質、效
    用上之瑕疵。而依被告抗辯之上情所示，翔晟公司係向被告
    購買其買自原告之管件，於翔晟公司施作時發現破裂情形，
    是以翔晟公司並非直接向原告購買，系爭貨物之利益及危險
    ，自原告交付被告時起，即由被告承受負擔，在被告轉手賣
    給翔晟公司施作過程中，不能排除是否有其他因素介入造成
    破裂之可能，且於上開協議書第2項內容，翔晟公司復要求
    被告需對其所提供之材料破裂所生損害負擔保賠償之責，其
    所為證述即有附和協議書內容之虞，再者，除送驗者外，其
    餘管件均已使用於工地中，而被告所謂6支破裂品已經自本
    案請求中扣除，證人鄧松生縱使就該部分破裂情形而為說明
    ，亦與本案請求不生影響，是認無再行傳訊證人鄧松生之必
    要。
  3.綜上，尚難推認原告請求被告給付系爭貨款所交付之貨物有
    何瑕疪存在，遑論被告所謂有破裂之管件與何瑕疵有關。
(二)被告得否藉此主張拒絕付款或同時履行抗辯？
  1.被告雖抗辯：原告對其所出售之貨物，應擔保無滅失或減少
    價值之瑕疵，惟原告卻拒絕擔保貨物無瑕疵，被告僅是要求
    原告對其產品提出書面保固品質之要求，亦為原告所拒，不
    論依照兩造之契約或買賣之責任，原告皆應提供保固，本件
    買賣標的物具有瑕疵之情形，則原告應負出賣人之瑕疵擔保
    責任甚明云云。惟按物之出賣人對於買受人，應擔保其物依
    第373條之規定危險移轉於買受人時無滅失或減少其價值之
    瑕疵，亦無滅失或減少其通常效用或契約預定效用之瑕疵。
    又買賣標的物之利益及危險，自交付時起，均由買受人承受
    負擔，但契約另有訂定者，不在此限。民法第354條第1項前
    段、第373條分別定有明文。是物之出賣人就出賣標的物所
    負物之瑕疵擔保責任，以該瑕疵於「危險移轉時」存在者為
    限，此觀民法第354條規定自明。倘瑕疵係於危險移轉後，
    始行發生，即非出賣人應負物之瑕疵擔保責任範疇。最高法
    院95年度台上字第951號判決要旨參照。本件原告所負物之
    瑕疵擔保責任，僅以該瑕疵於「危險移轉時」存在者為限，
    其後始行發生者，除非兩造契約另有訂定外，即非原告應負
    物之瑕疵擔保責任範疇。經查，系爭貨物不能證明於「危險
    移轉時」即原告交付被告時有何瑕疵存在，業如前述，且兩
    造系爭買賣契約，依卷附收款對帳單明細表、統一發票、詢
    價單、採購單等資料所示，亦無任何有關原告願於就系爭貨
    物之利益或危險自交付時起，仍由原告承受負擔之約定，或
    有何保固條款之約定，被告對此亦未舉證以實其說，是原告
    對被告就所交付之系爭貨物並無拒絕履行或不符民法354條
    規定之物之瑕疵擔保責任之規定，且於交付後，亦難認原告
    需對被告就其所謂之管件破裂情形或何瑕疵負擔物之瑕疵擔
    保責任，被告在雙方並無特約約定之情形下，仍執前詞，誤
    將貨品交付買受人後之保固要求與民法354條關於物之瑕疵
    擔保責任混為一談，原告主張其所交付之貨品並無瑕疵、符
    合檢驗標準一節，係屬民法354條以該瑕疵於「危險移轉時
    」存在者為限之範疇，並非謂延伸至危險移轉後所發生瑕疵
    仍同意負擔保之責，被告藉此要求原告於危險移轉後仍須負
    物之瑕疵擔保責任，並以原告拒絕被告事後提出且非原告義
    務之保固要求而拒絕付款，洵非有據。
  2.被告雖又援引民法第368條抗辯：系爭貨品存有權利瑕疵，
    於日後發生品質瑕疵時，在原告同意負物之瑕疵擔保責任前
    ，被告可暫時拒絕付款云云。惟按買受人有正當理由，恐第
    三人主張權利，致失其因買賣契約所得權利之全部或一部者
    ，得拒絕支付價金之全部或一部，固為民法第368條第1項前
    段所明定。惟依上開規定，買受人恐第三人主張權利，致失
    其因買賣契約所得權利而拒絕支付價金者，僅得按「權利瑕
    疵」危險程度為之，亦即拒絕支付之價金應與「權利瑕疵」
    危險之程度相當，始符公平之原則，最高法院85年度台上字
    第163號判決意旨參照。是關於民法368條第1項所謂「買受
    人恐第三人主張權利，致失其因買賣契約所得權利而拒絕支
    付價金」情形，係指權利瑕疵擔保之情形，並非物之瑕疵擔
    保之情形，而查，被告自承：系爭貨品於原告交付被告後，
    被告復將之轉售翔晟公司使用於工地等情，則系爭貨品所有
    權業經被告讓與翔晟公司並交付使用，系爭貨品已非被告所
    有，並無所謂第三人再對被告主張系爭貨品權利之適狀，縱
    以被告所提協議書內容所示，翔晟公司亦僅要求原告負擔物
    之瑕疵擔保責任，與權利瑕疵擔保責任無關，被告誤將原告
    就管件破裂情形應負民法第354條之物之瑕疵擔保責任與權
    利瑕疵擔保責任混為一談，而主張拒付價金，洵非有據。
  3.被告雖再援引民法第264條抗辯：因原告所出售之管件存有
    瑕疵，導致翔晟公司扣留應給付被告之貨款，原告既不願負
    瑕疵擔保之責，被告於翔晟公司未給付貨款前，主張雙務契
    約之同時履行抗辯權云云。惟按因契約互負債務者，於他方
    當事人未為對待給付前，得拒絕自己之給付，民法第264條
    固有明文，且買賣契約為雙務有償之債權契約，買受人有交
    付價金之義務，出賣人亦有按債務本旨將無瑕疵之買賣標的
    物財產權移轉予他方之義務，出賣人如未依債務本旨交付買
    賣標的物，買受人固得依民法第264條規定拒絕給付價金而
    有同時履行抗辯權（最高法院87年度台上字第671號判決意
    旨可資參照）。是以，出賣人如已依債務本旨交付買賣標的
    物，買受人即不得主張同時履行抗辯。經查，原告請求被告
    給付系爭貨款所交付之系爭貨物不能證明有何瑕疪存在，且
    被告所謂破裂品部分（該部分亦不能證明有瑕疵）也已扣除
    不在請求範圍，難認系爭貨物有何未依債之本旨給付之瑕疵
    存在事實，原告既已依債務本旨交付系爭貨物，被告以原告
    不願負瑕疵擔保責任云云主張同時履行抗辯，並無理由。再
    者，兩造間系爭買賣契約及被告與翔晟公司間買賣契約二者
    間個別獨立，基於債之相對性，原告與翔晟公司之間並無何
    雙務契約之債權債務關係存在而互負債務，縱使翔晟公司扣
    留應給付被告之貨款，亦與兩造系爭契約無關，被告誤以其
    與翔晟公司間之買賣契約原因關係對原告主張雙務契約之同
    時履行抗辯，亦非有據。
五、按稱買賣者，謂當事人約定一方移轉財產權於他方，他方支
    付價金之契約；買受人對於出賣人，有交付約定價金之義務
    ；民法第345條第1項、第367條分別定有明文。綜上，原告
    依買賣契約之法律關係，請求被告給付原告1,230,180元，
    及自起訴狀繕本送達之翌日即98年5月9日起至清償日止，按
    週年利率5%計算之利息，為有理由，應予准許，爰判決如主
    文第1項所示。至原告依民法第368條第2項併主張被告應以
    原告為相對人向本院提存上開金額，因被告主張依民法第36
    8條第1項規定拒絕付款，洵非有據，業如前述，是原告附此
    抗辯請求被告應提存上開給付金額，亦非有據，不應准許，
    應予駁回。
六、本件原告勝訴部分，兩造分別陳明願供擔保為准、免假執行
    之宣告，經核於法並無不合，爰分別酌定相當擔保金額准許
    併宣告之。至於原告之請求不應准許部分，其假執行之聲請
    失所附麗，應予駁回。
七、本件事證已臻明確，兩造其餘攻擊防禦方法暨所提證據，經
    審酌後認與判決之結果不生影響，爰不再逐一予以論究，併
    予敘明。
據上論結，本件原告之訴為一部有理由，一部無理由，依民事訴
訟法第79條、第390條第2項、第392條第2項，判決如主文。
中    華    民    國    98    年    10    月    14    日
                  民事第二庭  法  官  吳崇道
以上為正本係照原本作成。
如對本判決上訴，須於判決送達後20日內向本院提出上訴狀。
中    華    民    國    98    年    10    月    14    日
                              書記官


司法院資訊處製作；財團法人民間司法改革基金會備份。
